臺灣高等法院高雄分院民事裁定　　　　　100年度抗字第188號
抗　告　人　陽信商業銀行股份有限公司
法定代理人　林彭郎
代　理　人　趙學涵
上列抗告人因與相對人賈秀英、黃瑞臨等2 人間聲明異議事件，
對於民國100 年7 月1 日臺灣高雄地方法院100 年度執事聲字第
112 號所為裁定提起抗告，本院裁定如下：
    主  文
原裁定關於駁回抗告人後開第二、三項聲請部分及該部分訴訟費
用之裁判廢棄。
抗告人以新臺幣伍拾陸萬伍仟元或同額之中央政府建設公債債票
為相對人供擔保後，得對於相對人之財產於新臺幣壹佰陸拾玖萬
肆仟玖佰壹拾陸元之範圍內為假扣押。
相對人如為抗告人供擔保金新臺幣壹佰陸拾玖萬肆仟玖佰壹拾陸
元，得免為或撤銷假扣押。
聲請及抗告訴訟費用由相對人連帶負擔。
    理  由
一、聲請及抗告意旨略以：相對人黃瑞臨及賈秀英為夫妻，均在
    主債務人即原審共同相對人瑞科技有限公司（原審准抗告
    人以供擔保為條件之假扣押）上班，瑞科技有限公司於民
    國99年8 月25日向伊借款新台幣（下同）250 萬元，自100
    年4 月25日起未繳納本息，尚欠169 萬4916元本息未還，
    瑞科技有限公司並積欠其他銀行債務2058萬4000元，於100
    年5 月16日有4 張合計450 萬元支票退票紀錄未註銷，一般
    3 張退票紀錄即被銀行列為拒絕往來戶，屬重大信用瑕疵，
    伊於瑞科技有限公司未依約繳款後，以存證信函催告，又
    未接聽電話，親至公司訪催，大門已深鎖無營業，顯然有浪
    費財產、增加負擔，達於無資力狀態及逃匿之情形，並提出
    本票、授信合約書及連帶保證書、動撥申請書、聯合徵信中
    心債務人債信資料、訪催記錄表釋明等語（抗告人亦對瑞
    科技有限公司提起抗告，於本院撤回對該公司之抗告）。
二、按民事訴訟法第522 條第1 項規定，債權人就金錢請求或得
    易為金錢請求之請求，欲保全強制執行者，得聲請假扣押；
    第523 條第1 項規定，假扣押非有日後不能強制執行或甚難
    執行之虞者，不得為之；第526 條第1 項、第2 項規定，請
    求及假扣押之原因應釋明之；前項釋明如有不足，而債權人
    陳明願供擔保或法院認為適當者，法院得定相當之擔保，命
    供擔保後為假扣押。是債權人聲請假扣押，應就其請求及假
    扣押之原因加以釋明，該項釋明如有不足，而債權人陳明願
    供擔保或法院認為適當者，法院得定相當之擔保，命供擔保
    後為假扣押。
三、抗告人主張瑞科技有限公司向其借款250 萬元，由相對人
    擔任連帶保証人，3 人並共同簽發同額本票為擔保之請求事
    實，並提出本票、授信合約書及連帶保證書、動撥申請書、
    放款明細資料查詢為証（本院卷8 至13頁、27至28頁），抗
    告人就請求原因已為釋明。又相對人黃瑞臨為瑞科技有限
    公司之董事，賈秀英為黃瑞臨之配偶，瑞科技有限公司為
    法人，由抗告人所提出財團法人金融聯合徵信中心有關相對
    人及瑞科技有限公司向包括抗告人在內之國內各銀行借款
    資料，顯示瑞科技有限公司之借款均由相對人擔任保証人
    （本院卷15至23頁），足見抗告人主張瑞科技有限公司業
    務係由相對人夫妻實際執行，堪信為真實。而相對人為瑞
    科技有限公司向抗告人借款時簽發本票之共同發票人，瑞
    科技有限公司自100 年4 月25日起未履約繳納本息，且自10
    0 年6 月3 日起又被列為支票拒絕往來戶（本院卷15頁），
    抗告人於瑞科技有限公司退票後，於100 年5 月30日電話
    與該公司連絡，無人接聽電話，翌日前往瑞科技有限公司
    查訪，該公司大門鎖深，無人上班，未營業，於100 年6 月
    1 日寄送存証信函催告履行，因拆遷或查無此人而退回，有
    聯合徵信中心債務人債信資料、訪催記錄表、存証信函及回
    執可參（本院卷13至26頁、29頁、38至39頁），且相對人對
    瑞科技有限公司之欠款169 萬4916元，負連帶保証人責任
    ，又共同簽發本票，與瑞科技有限公司負連帶給付義務，
    應認抗告人就假扣押原因已有釋明，其釋明固有不足，抗告
    人陳明願供擔保以補釋明之不足，按之上開說明，法院就抗
    告人請求假扣押相對人之財產，於169 萬4916元範圍內，自
    得定相當之擔保准許之。原裁定駁回抗告人有關相對人部分
    之聲請，核有未當。抗告意旨指摘原裁定不當，求予廢棄，
    為有理由。爰酌定兩造之擔保及反擔保金額如主文第2、3項
    所示。
四、據上論結，本件抗告為有理由，依民事訴訟法第492 條、第
    95 條 、第85條第2 項，裁定如主文。
中    華    民    國   100    年    7     月    29    日
                            民事第六庭
                                審判長法官  許明進
                                法      官  蘇姿月
                                法      官  李炫德
以上正本證明與原本無異。
如不服本裁定應於送達後10日內向本院提出再抗告狀（並按他造
當事人之人數附繕本），並繳納再抗告費新臺幣1,000 元。
再為抗告僅得以適用法規顯有錯誤為理由，並應委任律師為代理
人。如委任律師提起抗告者，應一併繳納抗告費。
中    華    民    國   100    年    7     月    29    日
                                書  記  官  賴梅琴
附註：
抗告人之配偶、三親等內之血親、二親等內之姻親，或抗告人為
法人、中央或地方機關時，其所屬專任人員具有律師資格並經法
院認適當者，亦得為第三審代理人。
抗告人或其法定代理人具有律師資格者及前項情形，應於提起抗
告或委任時釋明之。